【裁判字號】    89,易,2225
【裁判日期】    891220
【裁判案由】    毒品危害防制條例
【裁判全文】
臺灣臺北地方法院刑事判決                        八十九年度易字第二二二五號
    公  訴  人  臺灣臺北地方法院檢察署檢察官
    被      告  甲○○
右列被告因毒品危害防制條例案件，經檢察官提起公訴（八十九年度偵字第二五三號
），本院判決如左：
    主  文
甲○○持有第一級毒品，處拘役伍拾日，如易科罰金，以銀元參佰元即新台幣玖佰元
折算壹日。扣案之海洛因貳包（淨重貳參點陸零公克）、安非他命貳包（淨重參壹點
玖壹公克）沒收並銷燬之。
    事  實
一、甲○○明知海洛因、安非他命分別為民國八十七年五月二十日公布之毒品危害防
    制條例第二條第一款、第二款規定，指定為第一級、第二級毒品，不得非法持有
    ，竟於八十九年一月九日九時十分許，乘坐乙○○（冒名陳坤成）駕駛懸掛車牌
    號碼為ＫＴ－八三七二號自用小客車（原車牌號碼為Ｑ五－五三五八號）於右前
    座，行經台北市○○○路、民生西路口，即台北市政府警察局中山分局中山二派
    出所門前，適因發生車禍，乙○○唯恐其所持有置於車內前座中間之透明塑膠袋
    內之海洛因二包淨重二三．六０公克、安非他命二包淨重三一．九一公克、磅秤
    一個、非專供施用之玻璃球吸食器一個、分裝袋一批等物（乙○○所涉偽造文書
    、竊盜、施用毒品部分，另案偵、審中）為警查獲，乃於車禍甫發生警員未到場
    之際，逕自將該等物品藏置於甲○○所有置於車前座之手提袋內，嗣警員到場並
    請其等至警察局製作筆錄時，甲○○明知乙○○置於手提袋內之物為毒品海洛因
    、安非他命等物，竟仍將該手提袋隨身攜出予以持有，乙○○在警察局門口即囑
    其攜帶毒品俟機離開，惟甲○○製作筆錄後，即為警查覺有異，進而查悉上情。
二、案經台北市政府警察局中山分局報請台灣台北地方法院檢察署檢察官偵查起訴。
    理  由
一、訊據被告甲○○就其持有之手提包內有乙○○放置之毒品海洛因、安非他命乙節
    固坦承不諱，惟矢口否認乙○○將東西放進手提袋內，伊不知是何物，後來走到
    警察局門口時，陳叫伊跑，那時才說裡面是毒品云云。經查，查獲之毒品經鑑驗
    後，其中海洛因合計淨重二三．六公克，安非他命合計淨重三一．九一公克，有
    法務部調查局鑑定通知書八十九年二月一日編號000000000號鑑定通知
    書、八十九年六月二十日（八九）陸（一）字第九０四一三三六號檢驗通知書在
    卷可稽。又查，被告於偵訊時即供承就持有毒品乙節認罪，實際上伊知道是毒品
    ，因怕有刑責，所以之前否認知悉是毒品（參八十九年度毒偵緝字第二七頁正、
    反面），復有毒品海洛因二包、安非他命二包、磅秤一個、非專供施用之玻璃球
    吸食器一個、分裝袋一批扣案可稽。又證人乙○○於本院審理中，與被告隔離訊
    問時結證稱，在車禍發生前，伊在蘆洲朋友那邊施打海洛因時，被告有看到，她
    知道伊身上有毒品等語；雖嗣與被告對質時旋改稱：伊把海洛因放在桌上吸用，
    被告人在客廳，伊不知道她有沒有看到云云（參本院八十九年十一月二十八日訊
    問筆錄），後者無非迴護被告之詞，當以前述之證詞為可採信。是被告既明知乙
    ○○當日攜帶並施用毒品，於警察局前發生車禍趁警察未到場緊急之際，乙○○
    迅即將塑膠帶內置於被告所有之手提袋內，被告如何不知該塑膠帶內之物即為毒
    品？被告對手提袋內既有毒品之認識，仍將該手提袋攜出車外，置於自己實力支
    配之下，所犯持有第一、二級毒品之犯行，事證明確。另被告之尿液經檢驗後，
    均呈安非他命、嗎啡陰性反應，有台北市立療養院八十大一月十二日煙毒尿液檢
    驗報告書在卷可憑，被告既未涉施用毒品罪嫌，本案持有毒品部分即未能被吸收
    ，應就持有毒品部分依法論科。
二、核被告所為，係犯毒品危害防制條例第十一條第一項、第二項持有第一級、第二
    級毒品罪。被告以一持有海洛因、安非他命之行為，觸犯上開二罪名，為想像競
    合犯，依刑法第五十五條之規定，應從較重之持有第一級毒品罪處斷。爰審酌被
    告因搭乘乙○○之自用小客車，適逢在警察局前發生車禍，由乙○○逕自將毒品
    置於被告所有之手提袋內，被告僅未予積極拒絕，且自其攜帶該手提袋入警察局
    內製作筆錄後即被發覺，持有期間甚短之犯罪動機、目的、犯罪之手段、犯罪所
    生之危險或損害、犯罪後態度良好等一切情狀，判處如主文所示之刑，並諭知易
    科罰金之折算標準，以示懲儆。至扣案之海洛因二包（淨重二三．０六公克）、
    安非他命二包（淨重三一．九一公克），係屬違禁物，應依毒品危害防制條例第
    十八條第一項前段之規定，宣告沒收並銷燬之。
據上論斷，應依刑事訴訟法第二百九十九條第一項前段、毒品危害防制條例第十一條
第一項、第二項、第十八條第一項前段，刑法第十一條前段、四十一條，罰金罰鍰提
高標準條例第二條，判決如主文。
中      華      民      國      八十九      年    十二    月    二十    日
                                      臺灣臺北地方法院刑事第一庭
                                          法  官  李莉苓
右正本證明與原本無異。
如不服本判決，應於判決送達後十日內，向本院提出上訴狀。
                                          書記官  林慧君
中      華      民      國    八十九      年    十二    月    二十二 日
附錄本案論罪科刑法條
毒品危害防制條例第十一條
持有第一級毒品者，處三年以下有期徒刑、拘役或新台幣五萬元以下罰金。
持有第二級毒品者，處二年以下有期徒刑、拘役或新台幣三萬元以下罰金。
持有專供製造或施用毒品之器具者，處一年以下有期徒刑、拘役或新台幣一萬元以下
罰金。


司法院資訊處製作；財團法人民間司法改革基金會備份。
